# 请教陈版，上市公司重要组成部分的审计

提问人：Manson_Luci 时间：2017-01-22 14:13:59
上市公司由两家会计师事务所审计，主审所负责母公司及部分子公司的审计，但参审所负责的旗下某些子公司是重要组成部分，例如资产、收入、利润均大于合并报表的15%或20%甚至50%以上的子公司。请问，证监会或其他监管机构是否有规定，对于上市公司重要组成部分必须由主审所进行审计？

回答人：chenyiwei
在目前有效的证监会监管规定中，没有对主审所直接审计的组成部分的规模占比的硬性规定（早期在《公开发行证券的公司信息披露编报规则第 15 号——财务报告的一般规定》中曾有过规定，现已取消）。但实际操作中需注意风险把握，确保严格遵循集团审计的相关审计准则要求，获取充分、适当的审计证据。